【裁判字號】    92,訴,284
【裁判日期】    920227
【裁判案由】    違反槍砲彈藥刀械管制條例
【裁判全文】
臺灣高雄地方法院刑事判決                          九十二年度訴字第二八四號
    公  訴  人  臺灣高雄地方法院檢察署檢察官
    被      告  甲○○
右列被告因違反槍砲彈藥刀械管制條例案件，經檢察官提起公訴（九十一年度偵字第
二○八六九號），本院判決如左：
    主  文
甲○○未經許可，持有其他可發射子彈具有殺傷力之改造玩具手槍，處有期徒刑壹年
貳月，併科罰金新台幣陸萬元，罰金如易服勞役，以新台幣玖佰元即銀元參佰元折算
壹日。
扣案之仿ＳＩＧ—ＳＡＵＥＲ廠半自動手槍製造之改造玩具手槍壹支（含彈匣壹個，
槍枝管制編號為0000000000號）及改造子彈（具直徑約七點八ｍｍ之金屬
彈頭）參顆，均沒收。
    事  實
一、甲○○明知未經許可，不得持有可發射子彈具有殺傷力之各式槍砲及子彈，竟仍
    於民國九十一年九月十五日下午二時許，在葉明慶位於高雄縣鳥松鄉○○路二二
    九號三樓之住處，自葉明慶（未經檢察官提起公訴）處收受可發射子彈具有殺傷
    力之仿ＳＩＧ—ＳＡＵＥＲ廠半自動手槍製造之金屬玩具手槍更換土造金屬槍管
    改造而成之改造手槍一支，及具有殺傷力之由玩具金屬彈殼加裝直徑約七點八ｍ
    ｍ金屬彈頭之改造子彈四顆、由玩具金屬彈殼加裝直徑約七點八ｍｍ鋼珠之改造
    子彈一顆，未經許可而持有之，並將之藏放於高雄市○○區○○路八三七巷八號
    「名宿汽車旅館」一一一室住處。嗣於九十一年九月十七日晚間七時許，為警在
    高雄市○○區○○路八三七巷八號一一一室住處查獲，並扣得前開仿ＳＩＧ—Ｓ
    ＡＵＥＲＧ廠半自動手槍製造之金屬玩具手槍更換土造金屬槍管改造而成之改造
    手槍一支，及具有殺傷力之由玩具金屬彈殼加裝直徑約七點八ｍｍ金屬彈頭之改
    造子彈四顆、由玩具金屬彈殼加裝直徑約七點八ｍｍ鋼珠之改造子彈一顆。
二、案經高雄市政府警察局楠梓分局報請臺灣高雄地方法院檢察署檢察官偵查起訴。
    理  由
一、右揭事實，迭經被告甲○○於警、偵訊及本院審理中坦承不諱，核與證人葉明慶
    及證人即查獲員警楊志旺證述情節大致相符，並有仿ＳＩＧ—ＳＡＵＥＲ廠半自
    動手槍製造之金屬玩具手槍更換土造金屬槍管改造而成之改造手槍一支，及具有
    殺傷力之由玩具金屬彈殼加裝直徑約七點八ｍｍ金屬彈頭之改造子彈四顆、由玩
    具金屬彈殼加裝直徑約七點八ｍｍ鋼珠之改造子彈一顆扣案及高雄市政府警察局
    楠梓分局搜索扣押筆錄一紙附卷可稽；而扣案之前開改造玩具手槍一支及子彈五
    顆，經送請內政部警政署刑事警察局鑑定結果，送鑑之改造手槍一支（含彈匣，
    槍枝管制編號為0000000000號），係仿ＳＩＧ—ＳＡＵＥＲ廠半自動
    手槍製造之金屬玩具手槍，更換土造金屬槍管改造而成之改造手槍，機械性能良
    好，可擊發適用子彈，認具殺傷力；送鑑之改造子彈四顆，係由玩具金屬彈殼加
    裝直徑約七點八ｍｍ金屬彈頭改造而成之改造子彈，採樣一顆試射，可擊發，認
    具殺傷力；送鑑之改造子彈一顆，係由玩具金屬彈殼加裝直徑約七點八ｍｍ鋼珠
    改造而成之改造子彈，經試射，可擊發，認具殺傷力等情，有內政部警政署刑事
    警察局九十一年十二月十七日刑鑑字第○九一○二七四四一一號槍彈鑑定書一份
    在卷可參，足認被告之自白與事實相符，洵堪採為論罪科刑之依據。至被告雖另
    稱：伊向葉明慶拿槍並不是要做為抵押，是擔心葉明慶對伊不利，結果隔天葉明
    慶就找警察來抓伊，伊認為葉明慶是故意要陷害伊等語，然證人葉明慶確係因與
    被告間之債務問題，始交付前開改造玩具手槍及子彈予被告做為抵押之情，已經
    證人葉明慶於警訊中證述：「（據甲○○於警訊時稱，你因身上沒有價值的東西
    ，才拿改造手槍及子彈交給他做為抵押，待有錢再拿錢把改造槍枝及子彈換回去
    ，可有此事？）有。」、「因我身上沒有價值的東西，而甲○○一直向我索討所
    欠之錢，心想該槍枝放在身邊危險，所以才拿給甲○○保管。」，及被告於警訊
    供稱：「因為葉明慶之前跟我有金錢糾紛，他跟我說他現在身上沒有價值的東西
    ，就把改造手槍及子彈交給我做為抵押，事後有錢再拿錢把改造手槍及子彈換回
    去。」，於偵訊中供稱：「是，毒品是我的，改造槍彈部分是葉明慶的，因我之
    前向他買六部音響，我被關後，發現音響被葉明慶偷走，我去找葉某，葉某說他
    值錢的東西就只有那批槍彈，先放在我這裡抵押。」、「是葉明慶於九十一年九
    月十五日下午二點，他拿給我，因之前葉明慶在我檳榔攤偷拿音響被我發現，他
    說因通緝身上只有那把槍，他說要押槍給我，我就收起來。」等語綦詳，足見被
    告確係為求債權之擔保，而自證人葉明慶處收受前開改造玩具手槍及子彈，至被
    告是否另有防止證人葉明慶對其不利之想法，均對被告未經許可持有改造手槍及
    子彈之犯行成立不生影響，況被告所述係證人葉明慶故意誣陷一節，僅為被告主
    觀上之臆測，並無任何證據以實其說，證人楊志旺亦到庭證稱：「根據線報有一
    男一女在那裡（汽車旅館）販毒，當天去有問服務小姐當時有住幾戶，服務小姐
    說只有一戶，我們確認是否一男一女，他也說是，且經常進出，後來我們就進去
    搜索，進去的時候有三男一女，還有一個小孩，在床櫃附近有一只黑色手提袋，
    提起來重重的，摸起來硬硬的，我打開就查獲槍枝及子彈。」等語（見本院九十
    二年二月十九日訊問筆錄），益徵證人楊志旺係為查緝毒品始意外查獲被告持有
    槍枝，並非有人密報被告持有槍械，被告所述誣陷之情，尚屬無據，附此敘明。
    事證明確，被告犯行，堪予認定。
二、按扣案之槍枝屬槍砲彈藥刀械管制條例第四條第一項第一款所稱之其他可發射子
    彈具有殺傷力之槍砲；扣案之子彈，亦屬槍砲彈藥刀械管制條例第四條第一項第
    二款所稱具殺傷力之彈藥，依據同條例第五條之規定，非經中央主管機關許可不
    得持有之。是核被告甲○○所為，係犯槍砲彈藥刀械管制條例第十一條第四項之
    未經許可持有可發射子彈具有殺傷力之改造手槍罪及同條例第十二條第四項之未
    經許可持有子彈罪。又被告同時持有改造手槍及子彈，以一持有行為而觸犯二種
    罪名，為想像競合犯，應依刑法第五十五條規定，從一較重之未經許可持有可發
    射子彈具有殺傷力之改造手槍罪處斷。爰審酌被告明知槍枝對於社會治安危害重
    大，竟仍未經許可而持有之，對社會治安之威脅不輕，惟念其犯罪後坦認犯行，
    態度尚佳，且並未持上開金屬玩具手槍犯罪等一切情狀，酌情量處如主文所示之
    刑，並就罰金部分諭知易服勞役之折算標準。又扣案仿ＳＩＧ—ＳＡＵＥＲ廠半
    自動手槍製造之改造玩具手槍一支（含彈匣一個，槍枝管制編號為000000
    0000號）及改造子彈（具直徑約七點八ｍｍ之金屬彈頭）三顆，經送請內政
    部警政署刑事警察局鑑定結果，認均具有殺傷力，有內政部警政署刑事警察局九
    十一年十二月十七日刑鑑字第○九一○二七四四一一號槍彈鑑定書一份在卷可參
    ，屬違禁物，不問屬於犯人與否，應依刑法第三十八條第一項第一款規定宣告沒
    收。至內政部警政署刑事警察局鑑定時試射之改造子彈二顆，均已擊發而不具殺
    傷力，非屬違禁物，且非屬被告所有，爰不予宣告沒收。另扣案不具火藥之改造
    子彈一顆、改造子彈半成品十三顆、鋼珠四十七顆、火藥二十九顆，均不具殺傷
    力，有內政部警政署刑事警察局九十一年十二月十七日刑鑑字第○九一○二七四
    四一一號槍彈鑑定書一份在卷可考，是亦不另為沒收之諭知，附此敘明。
據上論斷，應依刑事訴訟法第二百九十九條第一項前段、槍砲彈藥刀械管制條例第十
一條第四項、第十二條第四項，刑法第十一條前段、第四十二條第二項、第五十五條
、第三十八條第一項第一款，罰金罰鍰提高標準條例第二條，判決如主文。
本案經檢察官林慧美到庭執行職務。
中      華      民      國    九十二    年      二      月    二十七    日
                                  臺灣高雄地方法院刑事庭
                                      法  官    曾  淑  娟
右正本證明與原本無異。
如不服本判決，應於判決送達後十日內，向本院提出上訴狀。
                                      書記官    呂  怜  勳
中      華      民      國    九十二    年      二      月    二十七    日
附錄本判決論罪科刑法條：
槍砲彈藥刀械管制條例第十一條第四項
未經許可，持有、寄藏或意圖販賣而陳列第一項所列槍砲者，處一年以上七年以下有
期徒刑，併科新臺幣七百萬元以下罰金。
槍砲彈藥刀械管制條例第十二條第四項
未經許可，持有、寄藏或意圖販賣而陳列子彈者，處五年以下有期徒刑，併科新台幣
三百萬元以下罰金。


司法院資訊處製作；財團法人民間司法改革基金會備份。
